Dossiers de clients de l'étude XII
Archives nationales
- Dossiers de clients de l'étude XII., 1560-1947; MC/DC/XII/1 - MC/DC/XII/226
  - Successions., 1575-1947; MC/DC/XII/133 - MC/DC/XII/178
    - Successions Liénard, Maniquier, Mathieu, Meslier, Meyer, Michaud., 1795-1905; MC/DC/XII/165
      . Succession d'Eloi Chéri Liénard, marquis de Voisines de Lamivoye, ancien négociant, demeurant 3 rue Rossini à Paris, décédé le 28 août 1891, 1795-1892:
      - faire-part de décès; actes d'état civil de l'île Maurice, 1795-1862; correspondance et pièces diverses, 1891; prospectus de la vente de tableaux et d'objets d'art, après de le décès, 20 novembre 1891; liquidation de la succession, 1892.
      - correspondance, 1891-1894; comptes de la succession; correspondance et pièces diverses concernant ses héritiers, les Garraud, établis à Londres et à l'île Maurice, et leur mandataire à Paris, Gustave Adam, négociant, 1890-1894; factures de fournitures et de transport de matériel à l'île Maurice, 1890-1894.
      . Succession de Pierre Maniquier, voiturier, demeurant à Clamart (Hauts-de-Seine), décédé le 6 juillet 1896, 1896: passif dû au décès, 1896.
      . Succession de Claude Ferdinand Mathieu, ancien député, demeurant 18 rue de la Pépinière à Paris, décédé le 10 mars 1895, 1895-1896: correspondance et pièces diverses, 1895-1896.
      . Succession de Pierre Meslier, négociant, demeurant 81 boulevard Malesherbes à Paris, décédé le 2 mai 1878, 1867-1888: bail du domaine d'Armenonville-les-Gâtineaux [auj. Bailleau-Armenonville, Eure-et-Loir], 1867; achat du terrain par la commune d'Armenonville, avec plan, 1880; état des lieux des moulins d'Armenonville, 1888.
      . Succession de François Xavier Alfred Meyer, fabricant de bouteilles et de bouchons, demeurant 4 boulevard Saint-Germain à Paris, décédé le 4 août 1904, 1904-1905: inventaire du stock au 4 août 1904; déclaration de succession, 2 février 1905; fondation de société, 10 septembre 1904.
      . Succession d'Antoine Jules Michaud, 1895: pièces diverses concernant la succession d'Antoine Jules Michaud et règlement d'usufruit avec la succession de Mme veuve Michaud, 1895.
      Liénard de Voisines de Lamivoye, Eloi Chéri; Adam, Gustave; Maniquier, Pierre; Mathieu, Claude Ferdinand; Meslier, Pierre; Meyer, François Xavier Alfred; Michaud, Antoine Jules; Rossini (rue); Pépinière (rue de la); Malesherbes (boulevard); Saint-Germain (boulevard); Maurice; Bailleau-Armenonville (Eure-et-Loir); Clamart (Hauts-de-Seine)
    - Succession de l'abbé Jacques Isidore Mullois., 1860-1882; MC/DC/XII/166
      Succession de l'abbé Jacques Isidore Mullois, premier chapelain de l'Empereur, directeur de la librairie Bibliothèque de tout le monde (35 rue de Seine à Paris), demeurant 40 rue du Bac à Paris, décédé le 5 janvier 1870, 1860-1882: correspondance, 1870-1882; affiche de l'adjudication de la librairie, du journal "L'Ami du jeune clergé" et de la propriété littéraire des ouvrages de l'abbé Mullois, 21 mars 1870; pièces comptables, 1860-1870; deux livres de caisse de la librairie, janvier 1868 - mars 1870; deux livres des ventes d'ouvrages, mai 1867 - janvier 1870.
      Mullois, Jacques Isidore; Bac (rue du); Seine (rue de)
    - Succession de Joseph Raymond Théodoric duc de Narbonne-Pelet., 1812-1938; MC/DC/XII/167 - MC/DC/XII/168
      Joseph Raymond Théodoric duc de Narbonne-Pelet, demeurant 21 rue de Varenne à Paris, décédé le 8 septembre 1901.
      Narbonne-Pelet, Joseph Raymond Théodoric de; Varenne (rue de)
      - Succession de Joseph Raymond Théodoric duc de Narbonne-Pelet., 1851-1904; MC/DC/XII/167
        Dépôt judiciaire du testament du duc de Narbonne (faisant son héritière sa nière Louise de Sabran Pontevès, veuve du marquis de Tholozan), 11 septembre 1901; correspondance concernant le textament, 1901-1904; tableau généalogique; instance en nullité du testament par ses autres neveux, les ducs de Luynes, de Chaulnes, d'Uzès, 1901-1902; déclaration de succession; état descriptif et estimatif du mobilier dépendant de la succession; assurances, impôts; correspondance, 1851-1904; mémoires de travaux à l'hôtel du 21 rue de Varenne à Paris, 1898-1901; pièces concernant le domaine de La Roche-Saint-Vincent et le haras de La Cochère (Orne), 1872-1903.
        Narbonne-Pelet, Joseph Raymond Thoédoric de; Sabran Pontevès, Louise de; Tholozan, M. de; Varenne (rue de); La Cochère (Orne)
      - Succession de Joseph Raymond Théodoric duc de Narbonne-Pelet., 1812-1938; MC/DC/XII/168
        . Baux du domaine de Beaupuits, commune de Parnay (Cher), 1860-1872; reçus bancaires, 1875-1893; correspondance, plans et pièces diverses, 1885-1901; bornage entre la commune de La Cochère (Orne) et le duc de Narbonne, 19 juin 1901; catalogue d'une vente de chevaux à [Cerisy-]Belle-Etoile (Orne), 11 novembre 1900; donation du duc de Narbonne à la commune de Parnay, 9 février 1882; documents concernant le domaine de Soye[-en-Septaine] (Cher), 1901-1902; recettes et dépenses de divers domaines, 1897-1899.
        . Propriété de l'hôtel sis 21 rue de Varenne: plans, titres de propriété, correspondance, estimation, locataires, pièces diverses, 1812-1938.
        . Vente de sa collection de tableaux: factures, expertises des tableaux, correspondance dont billet autographes d'Alfred de Musset et Alfred Edwards, 1839-1902.
        . Correspondance et pièces diverses concernant la vente de l'écurie de course du haras de Saint-Vincent à La Cochère, 1901-1902.
        . Correspondance et pièces diverses concernant le domaine de Soye[-en-Septaine], 1873-1901.
        Narbonne-Pelet, Joseph Raymond Théodoric de; Parnay (Cher); Soye-en-Septaine (Cher); La Cochère (Orne); Cerisy-Belle-Etoile (Orne); Varenne (rue de)
    - Successions Olivier, Palangié, Pasquier, Patorni, Pernolet, Picard, Pierre., 1824-1913; MC/DC/XII/169
      . Succession de Mme Olivier, 1839-1861: plans de terres sises à Montmartin-en-Graignes (Manche), 1839-1861.
      . Succession de Firmin Palangié, pharmacien, demeurant 76 rue de Turenne à Paris, décédé le 11 décembre 1892, 1824-1894: correspondance et pièces diverses concernant son activité et ses inventions; état de fortune et comptes de la succession.
      . Succession de Charles Alexandre Pasquier, demeurant Bourg-la-Reine (Hauts-de-Seine), décédé le 26 septembre 1888, 1888-1889: inventaire après décès, 26 octobre 1888; correspondance et pièces comptables, 1888-1889.
      . Succession d'Anatole Fernand Henri Patorni, interprète principal aux armées, demeurant à Lyon, décédé le 9 août 1904, 1842-1904: pièces d'état civil, titres de pension, pièces militaires, 1842-1904.
      . Succession de Mme veuve Pernolet, née Caroline Gabrielle Augustine Goupil, demeurant 102 boulevard Haussmann à Paris, décédée le 19 janvier 1898, 1871-1904: faire-part de décès; correspondance et pièces diverses, 1898-1900; avis de la vente du château de la Tour à Eaubonne (Val-d'Oise), s.d.; origine de propriété de terres sises à Villeneuve-le-Roi (Val-de-Marne), appartenant à Arthur de Boislisle (1835-1908), membre de l'Institut, gendre de Mme veuve Pernolet; faire-part de mariage d'Arthur de Boislisle avec Blanche Pernolet, 2 mai 1874; renseignements sur l'état de fortune et sur les publications d'Arthur de Boislisle, 1874; traité passé par Arthur de Boislisle avec le marquis de Nicolay pour la rédaction d'une "Histoire de la Maison de Nicolay", 1er août 1871; pièces concernant la succession de Mme veuve de Boislisle, née Marie Elisabeth Amable de Manneville, mère d'Arthur de Boislisle, décédée le 2 juillet 1886, dont faire-part de décès; correspondance et pièces diverses concernant la vente du château de la Tour à Eaubonne, 1902-1904.
      . Succession d'Adélaïde Florimone Fauvet, veuve de Marc Vincent Picard, demeurant 125 rue de Charenton à Paris, décédée le 28 juin 1882, 1835-1884: pièces d'état civil, 1835-1882; déclaration de succession; pièces diverses, 1884.
      . Succession de Mlle Augustine Antoinette Pierre, demeurant 4 rue d'Athènes à Paris, décédée le 2 avril 1899, 1864-1913: correspondance et pièces diverses, 1899; pièces concernant la vente de propriétés dans l'ancien parc du Vésinet (Yvelines), 1864-1913.
      Olivier, Mme; Palangié, Firmin; Pasquier, Charles Alexandre; Patorni, Anatole Fernand Henri; Goupil, Caroline Gabrielle Augustine; Boislisle, Arthur de; Pernolet, Blanche; Manneville, Marie Elisabeth Amable de; Fauvet, Adélaïde Florimone; Picard, Marc Vincent; Pierre, Augustine Antoinette; Turenne (rue de); Haussmann (boulevard); Charenton (rue de); Athènes (rue d'); Montmartin-en-Graignes (Manche); Bourg-la-Reine (Hauts-de-Seine); Le Vésinet (Yvelines); Eaubonne (Val-d'Oise)
    - Succession d'Adrienne Biennais, veuve de Jules Pinçon de Valpinçon., 1842-1894; MC/DC/XII/170 - MC/DC/XII/172
      Adrienne Biennais, fille de Martin Guillaume Biennais (1764-1843), orfèvre de Napoléon Ier, veuve de Jules Pinçon de Valpinçon, demeurant 42 rue de Clichy à Paris, décédée le 12 mars 1884.
      Biennais, Adrienne; Pinçon de Valpinçon, Jules; Biennais, Martin Guillaume; Clichy (rue de)
      - Succession d'Adrienne Biennais, veuve de Jules Pinçon de Valpinçon., 1877-1891; MC/DC/XII/170
        Faire-part du décès; correspondance et pièces diverses, 1886-1889; catalogue d'une vente d'objets d'art, 15 juin 1889; correspondance et pièces diverses concernant Mme veuve Courtois, née Céline Madeleine Pinçon de Valpinçon, fille d'Adrienne Pinçon de Valpinçon, 1888-1890; bail et correspondance concernant l'appartement 42 rue de Clichy, 1877-1888; correspondance avec Edgar Courtois, petit-fils d'Adrienne Pinçon de Valpinçon, 1882-1889; note remise par Mme Courtois concernant son frère, Ernest Pinçon de Valpinçon, 23 juillet 1882; assignation de Mme Pinçon de Valpinçon par son fils Ernest, demandant l'interdiction de sa mère, 1882; acte transactionnel et d'approbation de l'état liquidatif de la succession de Mme veuve de Valpinçon, 28 janvier 1891.
        Biennais, Adrienne; Pinçon de Valpinçon, Jules; Pinçon de Valpinçon, Céline Madeleine; Courtois, Edgar; Pinçon de Valpinçon, Ernest; Clichy (rue de)
      - Succession d'Adrienne Biennais, veuve de Jules Pinçon de Valpinçon., 1842-1890; MC/DC/XII/171
        . Testaments, 1883-1884; pièces diverses concernant deux immeubles parisiens sis 20 rue du Faubourg Poissonnière et 49 rue d'Enghien, et la ferme de la Villedieu à Elancourt (Yvelines), 1883-1885; titre de propriété, correspondance et pièces diverses concernant une maison sise à Dinard (Ille-et-Vilaine), 1864-1884; contrat de mariage entre Jules Pinçon de Valpinçon et Adrienne Biennais, 8 novembre 1819; dépôt du testament olographe de Jules Pinçon de Valpinçon, 31 janvier 1866; pièces comptables; procès-verbaux d'apposition et de levée de scellés à Menton (Alpes-Maritimes), 1884; registres et livres de dépenses de Mme Pinçon de Valpinçon, 1842-1884.
        . Correspondance et pièces diverses concernant la liquidation de la succession, 1884-1890; jugements au sujet de la contestation de la succession entre les enfants Pinçon de Valpinçon, 1887-1889; état liquidatif de la succession, 19 novembre 1888; compte d'avances par Jules Pinçon de Valpinçon à ses enfants, 11 février 1861; liquidation de la succession de Jules Pinçon de Valpinçon, 12 novembre 1866.
        Biennais, Adrienne; Pinçon de Valpinçon, Jules; Faubourg-Poissonnière (rue du); Enghien (rue d'); Menton (Alpes-Maritimes); Dinard (Ille-et-Vilaine); Elancourt (Yvelines)
      - Succession d'Adrienne Biennais, veuve de Jules Pinçon de Valpinçon., 1849-1894; MC/DC/XII/172
        . Catalogue de la vente Edmond Bal (objets d'art, mobilier, tableaux), mai 1889; pièces concernant le couple Courtois, 1849-1858; pièces comptables concernant la succession, 1884; testaments de Mme de Valpinçon, 1884; lettres de Mme de Valpinçon à Me Goupil, 1881-1883; liquidation de la communauté de biens d'entre M. et Mme de Valpinçon et de la succession de M. de Valpinçon, 12 novembre 1866; procédure concernant la vente des immeubles, avec affiches, et la liquidation, 1885; correspondance, 1884-1888; inventaire après décès concernant la maison de Dinard (Ille-et-Vilaine), 26 mai 1884; correspondance avec Mme Courtois, 1884-1887; acquisition par Mme Courtois de la maison 42 rue de Clichy, 1879-1882; procès-verbal de difficultés concernant la succession, 19 novembre 1888.
        . Correspondance et pièces diverses concernant un prêt fait par Edgar Courtois et son épouse à M. Laubier concernant une propriété sise 11 rue Camille Desmoulins à Paris, avec plan, 1894.
        Biennais, Adrienne; Pinçon de Valpinçon, Jules; Bal, Edmond; Courtois, Edgar; Laubier, M.; Camille-Desmoulins (rue); Clichy (rue de); Dinard (Ille-et-Vilaine)
    - Succession de Mme Pierre Emmanuel Poirier., 1866-1887; MC/DC/XII/173
      Succession de Mme Pierre Emmanuel Poirier, née Maria Amélie Jeanne Henriette Lebel, demeurant à Saint-Mandé (Val-de-Marne), décédée le 13 janvier 1877, 1866-1887:
      - faire-part de décès; projet de déclaration de succession; adjudication d'un terrain sis à Ivry-sur-Seine (Val-de-Marne) au profit d'Emmanuel Poirier, 23 avril 1887; documents concernant la succession de François Joseph Lebel, père de Mme Poirier, 1885; état liquidatif de la succession de Mme Poirier née Lebel, 26 avril 1887.
      - inventaire après décès de Mme Poirier née Lebel, 1er février 1877; contrat de mariage avec Pierre Emmanuel Poirier, négociant, fils de François Emmanuel Poirier, ancien négociant, maire de Saint-Mandé, 21 juin 1866; faire-part du mariage le 27 juin 1866; plan de propriété à Saint-Mandé; dépôt du testament de Mme Poirier, 1er février 1877; succession de M. Lebel, père de Mme Poirier: correspondance, pièces comptables, 1872-1876; état liquidatif de la communauté mobilière d'entre M. et Mme Lebel, 6 mars 1876.
      Poirier, Pierre Emmanuel; Lebel, Maria Amélie Jeanne Henriette; Lebel, François Joseph; Poirier, François Emmanuel; Ivry-sur-Seine (Val-de-Marne); Saint-Mandé (Val-de-Marne)
    - Succession d'Adrienne Françoise Antoinette Floriet, veuve d'Augustin Nicolas Prestat., 1774-1876; MC/DC/XII/174
      Succession d'Adrienne Françoise Antoinette Floriet, veuve d'Augustin Nicolas Prestat, demeurant 13 rue Saint-Lazare à Paris, 1774-1876: titres de propriétés acquises par la famille Prestat à Chennevières[-lès-Louvres] (Val-d'Oise), 1774-1876.
      Floriet, Adrienne Françoise Antoinette; Prestat, Augustin Nicolas; Saint-Lazare (rue); Chennevières-lès-Louvres (Val-d'Oise)
    - Successions de Rastignac, Reiset, Richefeu, Robert., 1731-1903; MC/DC/XII/175
      . Succession d'Aymardine Marie Léontine Angélique de Nicolay, marquise de Rastignac, veuve d'Anne Charles Parfait Chapt, marquis de Rastignac, demeurant 15 rue de Grenelle-Saint-Germain à Paris, décédée le 7 décembre 1885, 1827-1886:
      - faire-part de décès; projet de donation de la marquise de Rastignac à la fabrique de l'église de Saint-Thomas-d'Aquin à Paris, 1873-1874; correspondance et pièces diverses, 1879-1886; succession du marquis de Talaru, 1851-1855; obligation, 1864; actes d'état civil, 1830-1876; pièces comptables; accusés de réception par les légataires particuliers de la marquise de Rastignac, 1886; pièces concernant l'appartement sis 15 rue de Grenelle-Saint-Germain, 1861-1863; testament; inventaire après décès; contrat de mariage, 20 mars 1827; liquidation de la succession du comte Chrétien de Nicolay, 29 mars 1841; relevés des comptes de la marquise de Rastignac chez Me Viefville, notaire, de 1852 à 1876; déclaration de succession, 1886; actions et rentes.
      - dépouillement de l'inventaire après le décès du marquis de Rastignac, ancien maréchal de camp, décédé le 6 février 1858, février 1858; pièces diverses concernant la marquise de Rastignac, 1860-1873.
      . Succession de Thérèse Charlotte Pelletier, veuve de Louis Xavier Reiset, demeurant 57 rue de Rome à Paris, décédée le 14 décembre 1889, 1889-1890: faire-part de décès; correspondance et pièces comptables, 1899-1900.
      . Succession de Mme Paul Richefeu, née Eugénie Aglaé Lavaux, demeurant 18 rue des Quatre-Vents à Paris, 1731-1854: titres de propriété concernant un fonds de commerce sis à Bagnolet (Seine-Saint-Denis), pièces diverses concernant sa fortune, obligations, 1731-1854.
      . Succession de Nicolas Emile Robert, pâtissier, et de son épouse, demeurant 6 rue Louis Blanc à Vanves (Hauts-de-Seine), 1901-1903: correspondance, 1901-1903; prisée du mobilier; affiches de la vente du fonds de commerce de pâtisserie à Vanves, 4 mars 1902.
      Nicolay, Aymardine Marie Léontine Angélique de; Rastignac, Anne Charles Parfait Chapt de; Talaru, M. de; Nicolay, Chrétien de; Pelletier, Thérèse Charlotte; Reiset, Louis Xavier; Richefeu, Paul; Lavaux, Eugénie Aglaé; Robert, Nicolas Emile; Grenelle (rue de); Rome (rue de); Quatre-Vents (rue des); Saint-Thomas-d'Aquin (église); Vanves (Hauts-de-Seine); Bagnolet (Seine-Saint-Denis)
    - Successions Roumier, Roussel., 1696-1862; MC/DC/XII/176
      . Succession de Claude Nicolas Roumier, demeurant à Charrières, commune d'Empury (Nièvre), 1768-1852: pièces de procédures judiciaires, 1838-1851; pièces comptables, 1846-1852; location d'immeubles à Monceaux-le-Comte (Nièvre), 1845-1850; pièces relatives à la succession de Mme Roumier née Joly, première femme de M. Roumier, et à un procès concernant des indemnités de colon de Saint-Domingue, 1814-1834; pièces diverses, 1768-1844.
      . Succession de François Simon Roussel et de son épouse, demeurant 26 rue Saint-Guillaume à Paris, décédés respectivement les 23 décembre 1870 et 27 janvier 1871, 1696-1862:
      - titres de propriété de deux maisons sises 26 et 30 rue Saint-Guillaume, 1696-1862.
      - pièces d'état civil, 1729-1849; contrat de mariage de François Clair Roussel et Geneviève Jeanne Barbier, 31 mai 1813; succession de Mme Barbier, 1830; succession de M. Barbier, 1849.
      Roumier, Claude Nicolas; Roussel, François Simon; Roussel, François Clair; Barbier, Geneviève Jeanne; Saint-Guillaume (rue); Monceaux-le-Comte (Nièvre); Empury (Nièvre)
    - Successions Schambion, de Talaru, Thierry, Thomassin, Tourneville, de Valanglart, Valette., 1752-1901; MC/DC/XII/177
      . Succession d'Auguste Schambion, marchand fruitier, demeurant 4 rue de Buci à Paris, décédé le 16 juin 1884, 1884-1888: vente d'un terrain à La Varenne[-Saint-Hilaire] [auj. Saint-Maur-des-Fossés] (Val-de-Marne), avec plan, 1884-1886; pièces diverses, 1887-1888; correspondance concernant la succession de Victoire Schambion, épouse de Laurent Jules Terrier, demeurant 9 rue Buffon à Paris, décédée le 4 juillet 1882, 1883-1886.
      . Succession de Louis Justin Marie marquis de Talaru, ancien pair de France, décédé le 22 mai 1850, 1850-1854: affiche de la vente du mobilier garnissant le château de Chamarande (Essonne), juillet 1851; prospectus de la vente de la terre de Chamarande, 23 août 1851; "Mémoire en faveur de Madame la comtesse de Brissac, légataire de M. le marquis de Talaru", 1851; procès-verbal de lotissement et d'estimation pour la vente de la terre de Chamarande, 31 juillet 1850; lotissement et estimation pour la vente de la terre de Sainte-Néomaye (Deux-Sèvres), 25 novembre 1850; dépôt judiciaire du testament de M. de Talaru, 22 mai 1850; inventaire après décès, 10 juin 1850; prospectus de la vente de la ferme d'Orgères[-en-Beauce] (Eure-et-Loir), 31 janvier 1852; correspondance et pîèces diverses, 1850-1854.
      . Succession de Jean Thiery, originaire de Château-Thierry (Aisne), mort à Venise en 1676, 1776-1887: dépôt de pièces concernant sa succession (fortune en espèces trouvée à Venise sous le Premier Empire) et la recherche d'héritiers; correspondance et pièces diverses, 1887; pièces d'état civil de l'île de la Réunion, 1776-1881.
      . Succession de Claude Nicolas Thomassin, chevalier, 1752: expédition en parchemin de la succession, faite à Lunéville (Meurthe-et-Moselle), 24 juillet 1752.
      . Succession d'Armand Albert Tourneville, décédé le 21 décembre 1882, 1882-1890: pièces diverses concernant la succession vacante, 1882-1890.
      . Succession de Marie Charles Henry Le Roy, marquis de Valanglart, demeurant au château de Moyenneville (Somme), décédé le 23 décembre 1891, 1833-1892: pièces concernant les successions de membres de la famille, 1855-1892; mobilier de la communauté, 1892; contrat de mariage avec Marie Louise Séraphine Le Paige Dorsenne, 27 avril 1833; dispositions testamentaires.
      . Succession de Marie Dieu, veuve de Jean François Valette, demeurant 19 boulevard de Strasbourg à Paris, décédée le 10 mai 1901, 1899-1901: dépôt judiciaire du testament olographe de Mme Valette, 11 mai 1901; délivrance de legs aux Ecoles professionnelles Lemonnier, 1902; statuts de la société pour l'enseignement professionnel des femmes (Ecoles Elisa Lemonnier), 1899.
      Schambion, Auguste; Schambion, Victoire; Terrier, Laurent Jules; Talaru, Louis Justin Marie de; Thiery, Jean; Thomassin, Claude Nicolas; Tourneville, Armand Albert; Valanglart, Marie Charles Henry Le Roy de; Le Paige Dorsenne, Marie Louise Séraphine; Dieu, Marie; Valette, Jean François; Buci (rue de); Buffon (rue); Strasbourg (boulevard de); Château-Thierry (Aisne); Orgères-en-Beauce (Eure-et-Loir); Lunéville (Meurthe-et-Moselle); Sainte-Néomaye (Deux-Sèvres); Moyenneville (Somme); Chamarande (Essonne); Saint-Maur-des-Fossés (Val-de-Marne); La Réunion (département); Venise (Italie)
    - Successions Verrine, Vibert, Warnet, Wodzicka, Wylie., 1788-1902; MC/DC/XII/178
      . Succession de Jean Baptiste François Théodore Verrine, clerc de notaire, demeurant à Maisons-sur-Seine [auj. Maisons-Laffitte, Yvelines], décédé le 12 juillet 1879, 1850-1886: déclaration de succession, 1880; notes, lettres et renseignements divers, 1879-1880; copie de testament, 1871; faire-part mortuaire; titres de rentes, 1850-1865; Compagnie charbonnière douaisienne: statuts, procès-verbaux d'assemblées générales, rapports, 1855-1868; succession de Paul Emile Bonnet, architecte, beau-frère de M. Verrine, décédé le 17 juin 1881, 1866-1886.
      . Succession de Jean Georges Vibert, artiste peintre, demeurant 18 rue de Boulogne à Paris, décédé le 26 juillet 1902, 1884-1902:
      - affiche, correspondance et pièces diverses concernant la vente de l'hôtel Vibert, sis 18 rue Ballu à Paris, 1902.
      - projet de contrat de mariage avec Marie Emilie Lloyd, sociétaire de la Comédie française, 1887; correspondance, 1884-1891.
      - factures des époux Vibert, 1883-1885.
      . Succession de Jean François Warnet, procureur fiscal de la prévôté du marquisat de Maisons-sur-Seine, domaine du comte d'Artois, syndic perpétuel de Maisons, décédé le 20 novembre 1787, 1788: lots et partages de la succession, 16 septembre 1788.
      . Succession de la comtesse Wodzicka, née Marie Mathilde Gabrielle Aimée Le Coat de Kervéguen, décédée le 21 août 1896, 1888-1897:
      - faire-part de décès; traduction du testament, 1896; dépôt judiciaire du testament olographe, 26 août 1896; projet de déclaration de succession; pièces comptables; correspondance et pièces diverses, 1896-1897.
      - correspondance et pièces diverses concernant la vente de titres de rente, 1888.
      . Succession de Robert Wylie, artiste peintre anglais, décédé à Pont-Aven (Finistère) le 14 février 1877, 1876-1878: correspondance, factures, pièces diverses, 1876-1878.
      Verrine, Jean Baptiste François Théodore; Bonnet, Paul Emile; Vibert, Jean Georges; Lloyd, Marie Emilie; Warnet, Jean François; Artois, d'; Wodzicka, Mme; Le Coat de Kervéguen, Marie Mathilde Gabrielle Aimée; Wylie, Robert; Ballu (rue); Boulogne (rue de); Pont-Aven (Finistère); Maisons-Laffitte (Yvelines)
  - Particuliers., 1634-1939; MC/DC/XII/179 - MC/DC/XII/205
    - Ackermann, Adam-Duclos, Allender, Anceau, Andrieux, d'Aubigny., 1818-1890; MC/DC/XII/179
      . Ackermann, demeurant à Strasbourg (Bas-Rhin), 1881: correspondance et pièces diverses, 1881.